【裁判字號】    90,抗,206
【裁判日期】    900504
【裁判案由】    聲請定其應執行刑
【裁判全文】
臺灣高等法院刑事裁定                                九十年度抗字第二六號
    抗  告  人
    即 受刑 人  甲○○
右抗告人，因數罪併罰定執行刑案件，不服臺灣板橋地方法院，九十年度聲字第一０
五九號，中華民國九十年三月二十三日裁定，提起抗告，本院裁定如左：
    主      文
原裁定撤銷，發回臺灣板橋地方法院。
    理      由
一、原裁定以抗告人甲○○因偽造文書等案件，經附表所示法院先後判處罪刑確定，
    因檢察官聲請定其應執行之刑，經審核認聲請為正當，爰依刑事訴訟法第四百七
    十七條第一項、刑法第五十三條、第五十一條第五款、罰金罰鍰提高標準條例第
    一條前段，定應執行有期徒刑二年四月。
二、抗告意旨以抗告人所犯如原裁定附表所示之各罪，其中逃亡罪、恐嚇取財罪、傷
    害罪已定應執行有期徒刑二年一月服刑完畢，另一偽造文書罪僅判處有期徒刑二
    月，原裁定竟定應執行有期徒刑二年四月，顯未顧及抗告人之權益等語，為此不
    服提起抗告。
三、查數罪併罰定應執行刑，係採限制加重主義，為有利於受刑人之立法，雖在數罪
    併罰而有二裁判以上，應定其應執行刑之案件，法院所為刑之酌定，固屬自由裁
    量事項，然法律上屬於自由裁量事項，並非概無法律性之拘束，在法律上有其外
    部界限及內部界限，前者乃法律之具體規定，使法院得以具體選擇為適當裁判；
    後者，法院為自由裁量時，應考量法律之目的及法律秩序之理念所在（最高法院
    八十五年度台抗字第九十九號、八十七年度台抗字第三五三號裁定參照）。本件
    抗告人甲○○計犯逃亡罪有期徒刑一年二月、恐嚇取財罪有期徒刑十月、傷害罪
    有期徒刑四月、偽造文書罪有期徒刑二月，前三罪，臺灣台北地方法院依聲請曾
    於民國八十七年四月二十九日裁定定其應執行有期徒刑二年一月，執行期滿日為
    八十八年七月二十九日，業已執行完畢，此有臺灣台北地方法院八十七年度聲字
    第六一五號裁定、臺灣台北地方法院檢察署檢察官執行指揮書、臺灣台北監獄假
    釋證明書在卷可憑，嗣臺灣板橋地方法院檢察署檢察官以抗告人所犯偽造文書罪
    ，判處有期徒刑二月，亦告確定，仍合於數罪併罰有二裁判以上，合於裁定定其
    應執行之刑條件，乃依刑事訴訟法第四百七十七條規定，聲請原法院併前三罪更
    定其應執行之刑。原裁定所定之應執行之刑有期徒刑二年四月，就形式上觀察，
    雖未踰法律之外部界限，但審之第一次裁定所定之應執行之刑為有期徒刑二年一
    月，且已執行完畢，而偽造文書罪部分，僅被判處有期徒刑二月，原裁定定其
    應執行之刑為有期徒刑二年四月，更定應執行刑結果，反而於該三罪執行完畢後
    ，多執行偽造文書罪一月，顯與定應執行刑之立法本旨，及法律秩序之理念與法
    律目的之內部界限有違，抗告意旨執以指摘原裁定不當，為有理由，應將原裁定
    撤銷，發回原審更為妥適之裁定。
據上論結，應依刑事訴訟法第四百十三條前段，裁定如主文。
中    華    民    國      九十    年       五       月        四        日
                            臺灣高等法院刑事第十庭
                                審判長法  官  溫  耀  源
                                      法  官  何  菁  莪
                                      法  官  黃  金  富
右正本證明與原本無異。
不得再抗告。
                                      書記官  江  釆  廷
中    華    民    國      九十    年       五       月        八        日


司法院資訊處製作；財團法人民間司法改革基金會備份。
